# 是否属于会计估计，需要披露

提问人：liubin988513 时间：2011-12-16 09:01:47
最近做某一生产企业。他们不需要发票的客户特别多。他们经常确认收入时，收取一笔风险押金。借，应收，贷，收入，贷，其他应付。然后用其他应付对抵下次销售货款。这里调节利润，但没法证明，因为这种产品主要靠量赚钱。今年风险押金计提比例发生变化了，导致期初大额其他应付款被本期消化了。计提比例每个客户不同，但测算，比例整体大概下降了 2 个百分点。我建议作为会计估计变更在报表中批漏，经理不认可。请陈老师指导下此类如何规避风险。。。。。

回答人：chenyiwei
没有完全看懂业务模式和流程？风险押金的计提和收取，以及计提比例和收取比例是什么关系？是实际收取比例变化，还是在收款金额不变的前提下计入负债的分摊比例变化？请说详细一些。 如果是实际收取的比例发生变化，则鉴于实际收取比例并不是一项估计或判断，因此不属于会计估计范畴。当然可以在适当的地方披露企业的业务模式及其变化情况。

提问人：liubin988513 时间：2011-12-17 12:47:06
回复 chenyiwei 的帖子
谢谢陈老师。属于在收款金额不变的前提下计入负债的分摊比例变化。比如我卖了 100 元给A，以前可能计提 8 元押金，今年就计提 6 元押金。

回答人：chenyiwei
可能可以符合会计估计变更的确定条件。请企业提供该项比例变更的依据作为审计证据，并按照 1331 号审计准则规定实施审计程序。